---
title: '0102'
author: "chanwoo"
date: '2020 1 2 '
output: html_document
---

```{r include=FALSE}
# 전처리 패키지
library(dplyr)
library(tidyr)
library(stringr)
library(lubridate)
# 시각화 패키지
library(ggplot2)
# 마크다운 패키지
library(DT)
library(knitr)
# 텍스트 마이닝 패키지
library(tidytext)
library(KoNLP)

load("../data/RData/eda.RData")
```


# 넘버링
*문자 내용에 넘버링이 있으면 높은 확률로 스미싱이다.* 가설 증명  

## 넘버링 이전 전처리 
넘버링의 형태가 다양각색하기 때문에 넘버링에 대해 정의할 필요가 있음  
- 1., 2., 3., ...  
- 1), 2), 3), ...  
- (1), (2), (3), ...
- 첫 번째, 두 번째, 세 번째, ...  
- etc.  

넘버링 외에 다른 숫자들은 임시로 제거한다. 그 이유는 다음과 같다. 
- 1.(넘버링)과 1.2%(퍼센트)를 컴퓨터가 구분하기 함듬  



```{r}
# 일단 숫자가 들어있는 데이터 개수를 확인한다.
train %>% filter(str_detect(train$text, "[0-9]")) %>% nrow

# 데이터 비율
train %>% filter(str_detect(train$text, "[0-9]")) %>% nrow / train %>% nrow
```

숫자가 들어있는 데이터는 `r train %>% filter(str_detect(train$text, "[0-9]")) %>% nrow` 개 있으며,  
전체 데이터 개수의 `r train %>% filter(str_detect(train$text, "[0-9]")) %>% nrow / train %>% nrow`%를 차지한다.  


```{r}
# text에 숫자 들어있는 문자 데이터셋
train_num = train %>% filter(str_detect(train$text, "[0-9]"))

train_num$text %>% head(6)
```



문자 내용 중 *%*가 들어있는 숫자 제거 (= 백분율 제거)
```{r}
# '%' 백분율 제거
train_num$text %>% str_extract_all("[\\d.]+\\d+%") %>% sapply(length) 
train_num$text %>% str_extract_all("[\\d.]+\\d+%") %>% unlist() %>% head
train_num$text = train_num$text %>% str_replace_all("[\\d.]+\\d+%", " ")
train_num$text %>% str_extract_all("[\\d.]+\\d+%") %>% sapply(length)
```

```{r}
# 넘버링 작성
numbering_str = "\\d(1)\\."
train_num %>% filter(str_detect(train_num$text, numbering_str)) %>% .$text %>% head

# 넘버링 업데이트
numbering_str = "\\d{1,2}\\.[^\\d]"
train_num %>% filter(str_detect(train_num$text, numbering_str)) %>% .$text %>% head


# 추출 결과
train_num$text %>% str_extract_all(numbering_str) %>% head(30)
train_num$text %>% str_extract_all(numbering_str) %>% tail(30)

# 추출 넘버링 길이
train_num$text %>% str_extract_all(numbering_str) %>% sapply(length)
```

넘버링 TRUE, FALSE 가능  
넘버링 개수(= 최대 넘버링)가 필요하다면 약간의 전처리 필요  


```{r numbering variable}
# 넘버링 더미변수 만들기
train_num = train_num %>% mutate(numbering = train_num$text %>% str_extract_all(numbering_str) %>% 
                       sapply(length) %>%
                       sapply(function(x){
                         ifelse(x>1, # 넘버링은 최소 2개 이상이어야 함
                                1,
                                0)
                       }))

# 넘버링 검토
temp = train_num %>% 
  select(text,numbering) %>%  # text, numbering_str 변수만 
  filter(numbering == 1)  # numbering_str인 것만


temp$text %>% str_extract_all(numbering_str) %>% head
```


```{r}
# 넘버링 == 1인 데이터 개수 시각화

# train & train_num   merge
train = left_join(train,
          train_num %>% select(id, numbering),
          by = c("id"="id"))

# NA 제거
train = replace_na(train, list(numbering = 0))

table(smishing = train$smishing, numbering = train$numbering)
prop.table(table(smishing = train$smishing, numbering = train$numbering), margin = 1)
```

smishing 문자 중 numbering을 가지고 있는 데이터 개수는 대략 **70%**  
**smishing과 numbering 어느정도 관계가 있다.**

# 빈도
*특정 단어의 빈도에 따라 smishing과 관련이 있다.*
특정 단어 정의  
- 괄호  
- 전문 용어  

```{r}
# 괄호 빈도 구하기
bracket_str = "\\(.*?\\)"
train$text %>% str_extract_all(bracket_str) %>% head(30)
train$text %>% str_extract_all(bracket_str) %>% tail(30)

# 괄호 빈도 변수 생성
train$bracket_freq = train$text %>% str_extract_all(bracket_str) %>% sapply(length)
train %>% head
```

```{r}
# 전문용어
specialty_terms_str = paste(c("론", "원리금", "여신"), collapse = "|")

train$text %>% str_extract_all(specialty_terms_str) %>% head(30)
train$text %>% str_extract_all(specialty_terms_str) %>% tail(30)

# 
train$specialty_terms_freq = train$text %>% str_extract_all(specialty_terms_str) %>% sapply(length)
```

```{r}
# 전문용어, 괄호 빈도와 스미싱의 관계
# 두 집단의 평균이 통계적으로 다른가? => t.test 사용
# t.test 사용 전 등분산성이 만족하나 확인
var.test(bracket_freq ~ smishing, data = train)
var.test(specialty_terms_freq ~ smishing, data = train)
t.test(bracket_freq ~ smishing, data = train)
t.test(specialty_terms_freq ~ smishing, data = train)
```




